臺灣桃園地方法院刑事裁定
111年度侵聲字第1號
聲  請  人 
即  被  告  顧瑞峰



選任辯護人  范振中律師
            張嘉珉律師
            林明信律師
上列聲請人即被告因妨害性自主案件（111年度侵訴字第16號）
，不服本院受命法官於民國111年1月28日所為羈押處分，聲請或
變更撤銷原處分，本院裁定如下：
    主  文
聲請駁回。
    理  由
一、原處分意旨略以：聲請人即被告甲○○經訊問後，坦承有如
    起訴書所載刑法第221條第2項、第1項強制性交未遂罪嫌及
    刑法第221條第1項之強制性交罪嫌等之犯罪事實，並有起訴
    書所載之相關證據在卷可稽，足認被告犯罪嫌疑重大，衡酌
    本案被告以相同手法犯強制性交罪之次數為2次，且自認係
    「因為只是好玩」、「男男女女開PARTY」之情況下輕率犯
    之，顯然對女性性自主未有尊重之態度，而本於其一時性起
    即率對女性為妨害性自主犯行，考量被告本件犯行非僅一次
    及被告自述之犯罪心態，認有事實足認被告有反覆實施強制
    性交犯行之虞，而此反覆實施同一犯行之風險無從以具保或
    限制住居予以排除，並且考量被告所涉犯罪類型、刑度、對
    社會治安危害程度，以及被告接受羈押之人身自由受妨害之
    程度，認有羈押之必要，乃諭知自民國111 年1 月28日起予
    以羈押。
二、聲請意旨略以：①原裁定認被告有反覆再犯之論據基礎，僅
    僅只有羈押庭訊時被告自稱「因為只是好玩」、「男男女女
    開PARTY」之犯罪動機，然而除非性成癮之病態者外，性犯
    罪者無非多是一時性起而犯案，被告於庭訊時稱「因為只是
    好玩」、「男男女女開PARTY」之犯罪當下之心境想法，無
    非強調自己貪玩、一時迷失之意，顯非將來高度可能反覆實
    施再犯之客觀事實。②被告本案所犯案之對象，均為被告原
    已認識，有曖昧交往可能之女性友人，被告於聚餐及開PART
    Y場合犯案，固屬惡質，應當受罰，然本案顯與對不特定被
    害人之隨機犯案、暴力性犯罪者迥異，其情節並非只得藉由
    預防性羈押始得保障社會安全。③被告並無持有類似之犯罪
    物品（例如生命之水、藥物等)，亦無其他妨害性自主之情
    形，倘基於防衛社會安全之考量，藉由定期向指定機關報到
    或其他法院認為適當之事項，例如禁止參加聯誼聚會、禁止
    飲酒、參加兩性互動教育等方式，即可防範類似本案之情形
    再次發生，爰聲請撤銷原處分，以具保代羈押之處分以維法
    制並兼顧被告之人權等語。
三、按對於審判長、受命法官、受託法官或檢察官所為下列處分
    有不服者，受處分人得聲請所屬法院撤銷或變更之。處分已
    執行終結，受處分人亦得聲請，法院不得以已執行終結而無
    實益為由駁回：一、關於羈押、具保、責付、限制住居、搜
    索、扣押或扣押物發還、因鑑定將被告送入醫院或其他處所
    之處分、身體檢查、通訊監察及第105條第3項、第4項所為
    之禁止或扣押之處分；第1項聲請期間為5日，自為處分之日
    起算，其為送達者，自送達後起算；第409條至第414條規定
    ，於本條準用之，刑事訴訟法第416條第1項第1款、第3項、
    第4項分別定有明文。再按依本編規定得提起抗告，而誤為
    撤銷或變更之聲請者，視為已提抗告；其得為撤銷或變更之
    聲請而誤為抗告者，視為已有聲請，刑事訴訟法第418條第2
    項亦有規定。經查，本案羈押係由本院合議庭指定之受命法
    官於111年1月28日訊問被告後所為，核係受命法官所為之羈
    押處分，應以聲請撤銷或變更為不服該處分之救濟方法，而
    被告卻提出「刑事抗告狀」，揆諸上開說明，係誤認聲請撤
    銷或變更原處分之救濟方法為抗告，應視為已有撤銷或變更
    原處分之聲請，而聲請人於111年1月28日收受押票後，即於
    同日具狀向本院提出前開書狀，此有本院訊問筆錄、押票、
    送達證書及蓋有本院收狀日期戳章之刑事抗告狀附卷可稽，
    揆諸前揭說明，堪認本件聲請並未逾法定期間，其撤銷處分
    之聲請為合法，先予敘明。
四、經查：
　㈠羈押被告之目的，其本質在於確保訴訟程序得以順利進行、
    或為確保證據之存在與真實、或為確保嗣後刑罰之執行、或
    為預防反覆實施特定犯罪，而對被告所實施剝奪其人身自由
    之強制處分，是被告有無羈押之必要，法院僅須審查被告犯
    罪嫌疑是否重大、有無羈押原因、以及有無賴羈押以保全偵
    審或執行或預防反覆實施特定犯罪之必要，由法院就具體個
    案情節予以斟酌決定，如就客觀情事觀察，法院許可羈押之
    裁定或延長羈押之裁定，在目的與手段間之衡量並無明顯違
    反比例原則情形，即無違法或不當可言。另刑事訴訟法第10
    1條之1所定之預防性羈押，係因考慮該條所列各款犯罪，一
    般而言，對於他人生命、身體、財產有重大之侵害，對社會
    治安破壞甚鉅，而其犯罪性質，從實證之經驗而言，犯罪行
    為人大多有一而再、再而三反覆為之的傾向，故為避免此種
    犯罪型態之犯罪行為人，在同一社會環境條件下，再次興起
    犯罪之意念而再為同一之犯罪，因此透過拘束其身體自由之
    方式，避免其再犯，是法院依該條規定決定是否應予羈押時
    ，並不須有積極證據，足認其確實準備或預備再為同一之犯
    罪，亦不以被告有同一犯罪之前科紀錄為必要，而僅須由其
    犯罪之歷程觀察，其於某種條件下已經多次犯下該條所列之
    罪行，而該某種條件，現在正存在於被告本身或其前犯罪之
    外在條件並未有明顯之改善，而可使人相信在此等環境下，
    被告有可能再為同一犯罪之危險，即可認定有反覆實施該條
    犯罪之虞（最高法院110年度台抗字第642號裁定參照）。
　㈡經查，被告經訊問後坦承本案犯行，且有證人即告訴人A女、
    B女於警詢及偵訊中之證述、證人顧元傑及黃志民於警詢時
    之證述情節相符，復有AJ餐酒館現場照片3張、AJ餐酒館監
    視器錄影翻拍照片48張、被告將A女帶回租屋處之監視器錄
    影翻拍照片5張、A女與被告LINE對話紀錄1份、被告租屋處1
    10年8月14日錄影監視器翻拍照片共5張及被告租屋處110年9
    月30日錄影監視器翻拍照片共20張附卷可參，足認被告涉犯
    刑法第221條第2項、第1項強制性交未遂罪及刑法第221條第
    1項強制性交罪，犯嫌重大。再者，被告於警詢即表示與A女
    係聯誼而認識、僅見面二次，另主動搭訕B女及另一名嗣後
    成為其女友之女子，與A女及B女均為一般朋友關係等語，其
    事後雖稱與A女及B女均有曖昧交往可能一節，亦與A女及B女
    所述有別，自無足採，縱被告於警詢時表示其原有意與A女
    交往，然亦非等同於其等之間關係曖昧不明。又被告於警詢
    時即自承：因想與A女發生性行為，故於A女所飲用之酒水中
    添加安眠藥等語，嗣雖表示其所添加的是稱為「生命之水」
    的高濃度酒精，然其於偵查中亦自承：有於A女及B女之飲料
    中添加其所調製之「生命之水」的高濃度酒精等語，可見被
    告均係於雙方飲酒之際，添加高濃度酒精，待被害人快速陷
    於酒醉之狀態後伺機侵害，再參以被告於本院訊問時所自承
    之「好玩」、「男男女女開PARTY」之犯罪動機，縱與性成
    癮之病態患者有所差異，然亦可見被告性行為之心理、觀念
    及對他人性自主權之尊重，確實有所偏差，難保此後被告與
    他人交往或飲酒作樂時此種模式不再出現。況被告於未及二
    月之間隔，即已分別對不同之被害人為本件犯行，亦足見其
    自制力顯有不足，而以現今社會上交友之方式眾多及活動頻
    繁，觀察被告上開犯罪歷程及客觀環境，被告犯罪之條件及
    原因並未有明顯之改善，其主觀上法意識甚為薄弱，自制力
    不足，本院可相信在此等環境下，被告有可能再為同一犯罪
    之危險，自有事實足認被告有反覆實施之虞，是其具有羈押
    之原因，本院審酌比例原則及必要性原則，認依被告犯罪之
    情節，已嚴重影響社會治安，犯罪情節不輕，再以羈押確有
    助於避免被告反覆實施同類犯罪，復難認具保或其他強制處
    分與羈押具相同之有效性，且被告所為，經衡量對他人造成
    之利益侵害與羈押相較亦無輕重失衡之情形，是本件前開羈
    押之原因既仍存在，且該羈押之必要性尚無從以他法替代，
    準此，原處分法官依卷內證據及訊問之內容，認被告犯罪嫌
    疑重大，且有羈押之原因及必要性，而對被告為羈押之處分
    ，尚屬適當、必要，並合乎比例原則，被告聲請撤銷羈押之
    處分意旨執上開情詞，指摘原處分不當，並無理由，應予駁
    回。 
　㈢至聲請意旨另以原裁定理由之記載為本案「被告並無勾串之
    虞，故無庸禁止接見通信」，然於押票上卻勾選禁止接見通
    信，即有主文揭示與理由相矛盾之違誤，而有撤銷改判或予
    以更正之必要。然本件受命法官已當庭諭知裁定之理由，且
    已明示被告無禁止接見通信之必要，雖於押票上誤勾選為禁
    止接見通信，然此僅為誤載而不影響原裁定，況嗣亦經受命
    法官於押票上為更正（參111年度侵訴字第16號卷第44頁）
    ，更未有因上述誤載而影響裁定之情事，聲請意旨執此認應
    予撤銷原裁定，亦無所據。 
據上論斷，依刑事訴訟第416 條第4 項、第412 條，裁定如主文
。
中    華    民    國    111    年    2    月    16    日
                  刑事第十三庭  審判長法  官  潘怡華
                                      法  官  王兆琳
                                      法  官  簡方毅
以上正本證明與原本無異。
不得抗告。
                                      書記官  蔡紫凌
中    華    民    國   111    年    2     月    16    日